臺灣宜蘭地方法院刑事裁定
111年度秩字第15號
移送機關    宜蘭縣政府警察局蘇澳分局
被移送人    林佳子



上列被移送人因違反社會秩序維護法案件，經移送機關以民國11
1年3月21日警澳偵字第1110003979號移送書移送審理，本院裁定
如下：
    主      文
林佳子藉端滋擾住戶，處罰鍰新臺幣貳仟元。
    事實及理由
一、被移送人林佳子於下列時地有違反社會秩序維護法之行為：
  (一)時間：民國111年3月9日20時47分許（移送書誤載為40分
      許，應予更正）。
  (二)地點：宜蘭縣○○鎮○○巷00號。
  (三)行為：被移送人於上開時、地丟撒冥紙於被害人洪侑萱屋
      前，藉端滋擾住戶。
二、上開事實，有下列證據證明屬實：
  (一)被移送人於警詢時之陳述。
  (二)證人即被害人洪侑萱於警詢之證述。
  (三)監視器影像截圖暨現場照片6張。
三、按藉端滋擾住戶、工廠、公司行號、公共場所或公眾得出入
    之場所者，處3日以下拘留或新臺幣12,000元以下罰鍰，社
    會秩序維護法第68條第2款定有明文。該條款所謂「藉端滋
    擾」，係指行為人有滋擾之本意，以言語、行動等方式，藉
    特定事端擴大發揮，踰越該事端在一般社會大眾觀念中所容
    許之合理範圍，而擾及場所之安寧秩序致難以維持或回復者
    而言，又該款所指「藉端滋擾」行為之成立與否，並不以行
    為人有無正當理由而有異，即不因藉端滋擾住戶之行為人與
    受其滋擾之住戶間有無其他糾紛存在而異其認定，祇須行為
    人主觀上出於滋擾住戶故意，藉特定事端擴大發揮，而為達
    到干擾該住戶結果之滋擾行為，即足當之。
四、被移送人於警詢時固坦承於上開時、地撒冥紙，惟矢口否認
    有何違反社會秩序維護法之犯意，辯稱：我發現我家門口有
    冥紙，就往隔壁丟，我不認為這樣有觸法等語。經查，被移
    送人上開違反社會秩序維護法行為，業經證人洪侑萱於警詢
    中證述明確，並有監視器影像截圖暨現場照片6張在卷可證
    。而冥紙為供往生者死後在冥界所使用之物，倘若未有喪事
    或祭祀之需，而在他人相關處所外丟灑冥紙，將予人不祥之
    徵兆，此為社會上一般觀念所得認知，被移送人行為時為70
    歲之成年人，依其社會經驗，難以諉為不知，參以卷附現場
    照片所示，被移送人扔擲之冥紙數量非微，所為顯已逾越一
    般社會大眾觀念中容許之合理範圍，已達滋擾程度甚明，參
    考前開說明，並不因其與受滋擾之住戶即洪侑萱間有無其他
    糾紛存在而異其認定。
五、本院審酌被移送人違反之手段、違反義務之程度、上開行為
    所生之危害及被移送人之年齡，自述家庭經濟狀況勉持，及
    依卷附個人基本資料查詢結果所示、小學肄業之智識程度等
    一切情狀，量處如主文所示之罰鍰。
六、依社會秩序維護法第46條第1項、第68條第2款，裁定如主文
    。
中　　華　　民　　國　　111 　年　　4 　　月　　6 　　日
                  簡易庭  法  官  游皓婷
以上正本證明與原本無異。
如不服本裁定，應於裁定送達後5日內，向本院提出抗告狀。（
應附繕本）
                          書記官　李惠茹
中　　華　　民　　國　　111 　年　　4 　　月　　6 　　日
附錄本案處罰條文：
社會秩序維護法第68條
有左列各款行為之一者，處3日以下拘留或新臺幣1萬2千元以下
罰鍰：
一、無正當理由，於公共場所、房屋近旁焚火而有危害安全之虞
    者。
二、藉端滋擾住戶、工廠、公司行號、公共場所或公眾得出入之
    場所者。
三、強買、強賣物品或強索財務者。